【裁判字號】    97,易,302
【裁判日期】    970930
【裁判案由】    違反保護令
【裁判全文】
臺灣嘉義地方法院刑事判決               97年度易字第302號
公  訴  人  臺灣嘉義地方法院檢察署檢察官
被      告  甲○○
                    （現另案於臺灣嘉義監獄鹿草分監執行中
上列被告因違反保護令等案件，經檢察官提起公訴（97年度偵字
第595號），被告於準備程序中就被訴事實為有罪之陳述，經本
院裁定改依簡式審判程序審理，判決如下：
    主  文
甲○○犯違反保護令罪，累犯，處有期徒刑陸月，如易科罰金，
以新臺幣壹仟元折算壹日。
    犯罪事實
一、甲○○前因妨害公務、毀損、妨害自由、傷害、誣告、違反
    家庭暴力防治法等案件，先後經法院判處有期徒刑確定，並
    定應執行有期徒刑2年10月，嗣經減刑並定應執行有期徒刑1
    年5月，於民國96年7月16日執行完畢出監。
二、緣甲○○與乙○○為姊弟關係，2人具有家庭暴力防治法第
    3條第4款所規定之家庭成員關係。甲○○不知悛悔，前因多
    次對乙○○實施不法侵害行為，經本院於96年12月31日以96
    年度家護字第628號核發民事通常保護令，裁定禁止甲○○
    對乙○○實施家庭暴力，及騷擾、接觸、跟蹤之聯絡行為，
    並應最少遠離乙○○住居所（嘉義市○○街81號）50 公尺
    ，該民事通常保護令之有效期間為1年。甲○○於97年1 月
    10日上午6時25分許收受保護令後，明知其不得違反上揭民
    事通常保護令，竟於同日上午6時30分許，酒後至嘉義市○
    ○街81號乙○○之現住居所暨擺設攤架賣菜處，向乙○○借
    錢新臺幣（下同）3000元遭拒後，旋即以台語「幹你娘」、
    「狗兒子」等語辱罵乙○○（此部分未據告訴），並以腳踢
    乙○○之賣菜攤架。嗣經乙○○報警處理，為警當場查獲並
    知悉上情。
三、案經嘉義市警察局第二分局報告臺灣嘉義地方法院檢察署檢
    察官偵查起訴。
    理  由
壹、程序事項
一、本件被告所涉犯者非死刑、無期徒刑、最輕本刑為3年以上
    有期徒刑之罪或高等法院管轄第一審案件。本院行準備程序
    時，被告就被訴事實為有罪之陳述，經告知簡式審判程序之
    旨，並聽取檢察官及被告之意見後，本院爰依刑事訴訟法第
    273條之1第1項裁定行簡式審判程序。故本件簡式審判程序
    之證據調查，依刑事訴訟法第273條之2之規定，不受同法第
    159條第1項、第161條之2、第161條之3、第163條之1及第16
    4條至第170條規定之限制，合先敘明。
貳、實體事項
一、上揭犯罪事實，業經被告迭於警詢、偵查中及本院審理時坦
    承在卷（見警卷第3頁、偵查筆錄第8頁、本院97年9月22日
    下午2時審判筆錄第2頁），並經被害人乙○○於警詢時指訴
    明確（見警卷第7、8頁），復有本院96年家護字第628號民
    事通常保護令（見警卷第12頁）及寄存送達具領單（見警卷
    第11頁）附卷可憑，綜上事證，被告自白確與事實相符，要
    屬無疑；本案事證明確，被告犯行，應堪認定。
二、查被告與被害人為姊弟關係，2人現為4親等以內之旁系血親
    ，為家庭暴力防治法第3條第4款之家庭成員；又按家庭成員
    間實施身體或精神上不法侵害之行為，為家庭暴力行為，而
    任何打擾、警告、嘲弄或辱罵他人之言語、動作或製造使人
    心生畏怖情境之行為，均為騷擾行為，同法第2條第1、3款
    定有明文。是被告至被害人住所對之口出穢言，並以腳踢其
    所有之菜攤，致被害人感到困擾恐懼所為，係犯家庭暴力防
    治法第61條第1款、第2款、第4款之違反保護令罪。按法院
    依家庭暴力防治法規定核發通常保護令者，該保護令內之規
    定，僅分別為不同之違反保護令行為態樣，被告基於單一之
    犯意，以一行為同時違反上開通常保護令裁定禁止之三種行
    為，應屬單純一罪，仍只論以一違反保護令罪。被告前因妨
    害公務、毀損、妨害自由、傷害、誣告、違反家庭暴力防治
    法等案件，先後經法院判處有期徒刑確定，並定應執行有期
    徒刑2年10月，嗣經減刑並定應執行有期徒刑1年5月，於96
    年7月16日執行完畢，有卷附臺灣高等法院被告全國前案紀
    錄表可按，其受有期徒刑之執行完畢後，5年以內再故意犯
    本件有期徒刑以上之罪，為累犯，應依刑法第47條第1項之
    規定加重其刑。爰審酌被告為國中畢業，智識程度不低，前
    有妨害公務、毀損、妨害自由、傷害、誣告、違反家庭暴力
    防治法等多項前科，素行非佳，尤其已有違反對同一被害人
    即乙○○之保護令之前科，且經處刑，並甫於96年7月16日
    執行完畢出監，本次又無視前開民事通常保護令之內容，而
    恣意違反之，與被害人為姊弟關係，實施家庭暴力及騷擾之
    行為態樣為出言辱罵及腳踢被害人生財工具，及其犯後承認
    犯行，態度尚佳等一切情狀，量處被告如主文所示之刑，並
    諭知易科罰金之折算標準。
三、據上論斷，應依刑事訴訟法第273條之1、第299條第1項前段
    ，家庭暴力防治法第61條第1、2、4款，刑法第11條前段、
    第47條第1項、第41條第1項前段，判決如主文。
本案經檢察官江金星到庭執行職務。
中    華    民    國    97    年   9      月    30    日
                  刑事第三庭 法  官  劉 瓊 雯
上列正本證明與原本無異。
如不服本判決，應於判決送達後十日內向本院提出上訴狀，上訴
書狀依法應敘述具體理由，如未敘述具體理由者，應於上訴期間
屆滿後二十日內補提理由書於本院（均應附繕本）。告訴人或被
害人如對於本判決不服者，應具備理由請求檢察官上訴，其上訴
期間之計算係以檢察官收受判決正本之日期為準。
中    華    民    國    97    年   9      月    30    日
                             書記官  劉 美 娟
附錄論罪科刑法條：
家庭暴力防治法第61條第1、2、4款
違反法院依第 14 條第 1 項、第 16 條第 3 項所為之下列裁定
者，為本法所稱違反保護令罪，處3年以下有期徒刑、拘役或科
或併科新臺幣10萬元以下罰金：
一、禁止實施家庭暴力。
二、禁止騷擾、接觸、跟蹤、通話、通信或其他非必要之聯絡行
    為。
四、遠離住居所、工作場所、學校或其他特定場所。


司法院資訊處製作；財團法人民間司法改革基金會備份。
